【裁判字號】    97,撤緩,65
【裁判日期】    971231
【裁判案由】    撤銷緩刑
【裁判全文】
臺灣雲林地方法院刑事裁定              97年度撤緩字第65號
聲  請  人  臺灣雲林地方法院檢察署檢察官
受  刑  人  甲○○
上列聲請人因受刑人犯違反漁業法案件，聲請撤銷緩刑併減刑之
宣告，本院裁定如下：
    主  文
聲請駁回。
    理  由
一、聲請意旨略稱：受刑人甲○○因犯竊盜（聲請書誤載為漁業
    法）罪，經本院於民國96年5 月28日，以96年度易字第165
    號判處有期徒刑6 月，緩刑3 年（96年度偵字第1228號），
    於96年5 月28日判決確定。然查該受刑人於緩刑前故意犯違
    反漁業法案件，經本院於97年10月17日，以97年度訴字第83
    7 號判處得易科罰金之有期徒刑3 月，於97年11月3 日確定
    。其於緩刑前故意犯他罪，而在緩刑期內受有期徒刑之宣告
    ，足認原宣告之緩刑難收其預期之效果，而有執行刑罰之必
    要，依刑法第75條之1 第1 項1 款（聲請書誤載為第2 款）
    規定得撤銷緩刑之宣告，爰依刑事訴訟法第476 條之規定聲
    請撤銷緩刑，並依中華民國九十六年罪犯減刑條例減刑等語
    。
二、按「緩刑前因故意犯他罪，而在緩刑期內受得易科罰金之有
    期徒刑、拘役或罰金之宣告確定者」，足認原宣告之緩刑難
    收其預期效果，而有執行刑罰之必要者，得撤銷其宣告，刑
    法第75條之1 第1 項第1 款定有明文。經考其立法意旨略以
    ：現行關於緩刑前或緩刑期間故意犯他罪，而在緩刑期內受
    得易科罰金之有期徒刑之宣告者，列為應撤銷緩刑之事由，
    因認過於嚴苛，而排除刑法第75條應撤銷緩刑之事由，移列
    至得撤銷緩刑事由，俾使「法官依受刑人再犯情節，而裁量
    是否撤銷先前緩刑之宣告」；其次，如有前開事由，但判決
    宣告拘役、罰金時，可見行為人仍未見悔悟，有列為得撤銷
    緩刑之事由，以資彈性適用。且緩刑既採裁量撤銷主義，而
    賦予法院撤銷之權限，特於刑法第75條之1 第1 項規定實質
    要件為「足認原宣告之緩刑難收其預期效果，而有執行刑罰
    之必要」，供作審認之標準。亦即於上揭「得」撤銷緩刑之
    情形，法官應依職權本於合目的性之裁量，妥適審酌受刑人
    所犯前後數罪間，關於法益侵害之性質、再犯之原因、違反
    法規範之情節是否重大、被告主觀犯意所顯現之惡性及其反
    社會性等情，是否已使前案原為促使惡性輕微之受刑人或偶
    發犯、初犯改過自新而宣告之緩刑，已難收其預期之效果，
    而確有執行刑罰之必要，此與刑法第75條第1 項所定二款要
    件有一具備，即毋庸再行審酌其他情狀，應逕予撤銷緩刑之
    情形不同，先予敘明。
三、經查：
    本案受刑人甲○○於96年2 月25日凌晨1 時40分許，意圖為
    自己不法之所有，利用孫長源位於雲林縣口湖鄉○○村○○
    路33號住處大門未上鎖之機會，潛入該住處2 樓，徒手竊取
    孫長源所有新台幣5,400 元，犯刑法第321 條第1 項第1 款
    之夜間侵入住宅竊盜罪，經本院於96年5 月4 日以96年度易
    字第165 號判決判處有期徒刑6 月，緩刑3 年，於96年5 月
    28日判決確定，其復於緩刑前之95年5 月22日為貪圖不法利
    益，以毒物方法採捕水產動物，經本院於97年11月3 日以97
    年度訴字第837 號以犯漁業法第60條第1 項之非法採捕水產
    動物罪，處有期徒刑6 月，減為有期徒刑3 月，如易科罰金
    ，以銀元300 元即新臺幣900 元折算1 日，於97年11月3 日
    確定在案，有本院96年度易字第165 號、97年度訴字第837
    號刑事判決書、臺灣高等法院受刑人前案紀錄表各1 件在卷
    可稽。然查，本院96年度易字第165 號判決並未諭知受刑人
    於緩刑期內付保護管束，受刑人在未受保護管束處遇下，亦
    無於緩刑期間內更行犯罪之紀錄，顯見受刑人於受緩刑宣告
    後已知所警惕，並非再三犯罪而無悔意之人。再者，受刑人
    於緩刑前所犯之漁業法第60條第1 項之非法採捕水產動物罪
    ，法定最重本刑為有期徒刑5 年，而本院97年度訴字第837
    號仍判處受刑人得易科罰金之刑度，可見經審酌受刑人之惡
    性及犯罪情節等一切情狀，尚非一定要對受刑人施以短期自
    由刑，始能讓被告知所警惕及維護法秩序。況受刑人先後所
    犯上開2 罪，罪質不同，侵害法益有別，足見受刑人並非竊
    盜慣犯。且受刑人所犯非法採捕水產動物罪，並非於緩刑期
    間內所犯，是本件尚不足以證明受刑人更違反原緩刑宣告「
    經此教訓後，應知警惕，當無再犯之虞」之預期效果。此外
    ，聲請人亦未提出其他積極證據或具體說明受刑人有何具體
    情狀足認「原宣告之緩刑難收其預期效果，而有執行刑罰之
    必要」。爰揆諸上開法條規定及立法說明，聲請人聲請撤銷
    本院96年度易字第165 號判決之緩刑宣告，為無理由，應予
    駁回。再聲請人撤銷緩刑之聲請既經駁回，依中華民國九十
    六年罪犯減刑條例第2 條第2 項前段：「緩刑或假釋中之人
    犯，於本條例施行之日起，視為已依前項規定減其宣告刑，
    毋庸聲請裁定減刑。」規定，本院對受刑人所犯之96年度易
    字第165 號竊盜案件，自不得予以裁定減刑，故對聲請人此
    部分減刑之聲請，亦併予駁回。
四、爰依刑事訴訟法第220 條，裁定如主文。
中    華    民    國    97    年    12    月    31    日
                  刑事第一庭    法  官  楊昱辰
以上正本證明與原本無異。
如不服本裁定，應於裁定送達後5 日內向本院提出抗告狀（須附
繕本）。
                                書記官  黃秋萍
中    華    民    國    97    年    12    月    31    日


司法院資訊處製作；財團法人民間司法改革基金會備份。
